pl: Miejsce mocowania listwy świetlnej: Słupek A; Bagażnik nad paką; Przedni zderzak; Atrapa chłodnicy; Maska; Tablica rejestracyjna; Kierownica motocyklowa; Tylny zderzak; Pałąk przeciwkapotażowy; Dach; Klatka UTV/ATV; Przednia szyba; Inne
vi: Vị trí lắp đặt thanh đèn LED: Cột A; Giá nóc thùng xe; Cản trước; Lưới tản nhiệt; Mui xe; Biển số xe; Ghi-đông xe máy; Cản sau; Khung chống lật; Nóc xe; Khung xe UTV/ATV; Kính chắn gió; Khác
zh-CN: 灯条安装位置: A 柱; 车斗行李架; 前保险杠; 进气格栅; 发动机罩; 车牌; 摩托车车把; 后保险杠; 防滚架; 车顶; UTV/ATV 防滚架; 挡风玻璃; 其他
el: Τοποθεσία στήριξης light bar: Κολόνα Α; Σχάρα καρότσας; Μπροστινός προφυλακτήρας; Μάσκα; Καπό; Πινακίδα κυκλοφορίας; Τιμόνι μοτοσυκλέτας; Πίσω προφυλακτήρας; Roll bar; Οροφή; Κλωβός UTV/ATV; Παρμπρίζ; Άλλο
hr-HR: Mjesto montaže svjetlosne trake: A-stup; Nosač na tovarnom prostoru; Prednji branik; Rešetka; Poklopac motora; Registarska pločica; Upravljač motocikla; Stražnji branik; Roll-bar; Krov; UTV/ATV kavez; Vjetrobransko staklo; Ostalo
fi: Valopalkin asennuspaikka: A-pilari; Lavakaari; Etupuskuri; Etusäleikkö; Konepelti; Rekisterikilpi; Moottoripyörän ohjaustanko; Takapuskuri; Turvakaari; Katto; UTV:n/mönkijän turvakehikko; Tuulilasi; Muu
bg-BG: Място за монтаж на LED бара: А-колона; Багажник на легена; Предна броня; Решетка; Преден капак; Регистрационна табела; Кормило на мотоциклет; Задна броня; Ролбар; Покрив; Клетка за UTV/ATV; Предно стъкло; Друго
de: Montageort des Lightbars: A-Säule; Ladeflächenträger; Vordere Stoßstange; Kühlergrill; Motorhaube; Kennzeichen; Motorradlenker; Hintere Stoßstange; Überrollbügel; Dach; UTV/ATV-Käfig; Windschutzscheibe; Sonstige
nl: Montagelocatie lichtbalk: A-stijl; Laadbakrek; Voorbumper; Grille; Motorkap; Kentekenplaat; Motorstuur; Achterbumper; Rolbeugel; Dak; UTV/ATV-kooi; Voorruit; Overige
da: Monteringslokation for lygtebjælke: A-stolpe; Ladstativ; Forkofanger; Kølergitter; Motorhjelm; Nummerplade; Motorcykelstyr; Bagkofanger; Styrtbøjle; Tag; UTV-/ATV-bur; Forrude; Andet
zh-TW: 燈條安裝位置: A 柱; 貨斗架; 前保險桿; 水箱護罩; 引擎蓋; 車牌; 機車把手; 後保險桿; 防滾籠; 車頂; UTV/ATV 防滾籠; 擋風玻璃; 其他
sl-SI: Mesto montaže svetlobnega bloka: A-stebriček; Prtljažnik na kesonu; Sprednji odbijač; Maska; Pokrov motorja; Registrska tablica; Krmilo motornega kolesa; Zadnji odbijač; Varnostni lok; Streha; Kletka za UTV/ATV; Vetrobransko steklo; Drugo
th: ตำแหน่งติดตั้งไลท์บาร์: เสา A; แร็คกระบะท้าย; กันชนหน้า; กระจังหน้า; ฝากระโปรงรถ; ป้ายทะเบียน; แฮนด์มอเตอร์ไซค์; กันชนหลัง; โรลบาร์; หลังคา; โครงกรง UTV/ATV; กระจกหน้ารถ; อื่นๆ
sv: Monteringsplats för ljuslist: A-stolpe; Flakbåge; Främre stötfångare; Grill; Motorhuv; Registreringsskylt; Motorcykelstyre; Bakre stötfångare; Störtbåge; Tak; UTV-/ATV-bur; Vindruta; Övrigt
ja: ライトバーマウント位置: Aピラー; ベッドラック; フロントバンパー; グリル; ボンネット; ライセンスプレート; オートバイのハンドルバー; リアバンパー; ロールバー; ルーフ; UTV/ATVケージ; フロントガラス; その他
ko: 라이트바 장착 위치: A필러; 베드 랙; 전면 범퍼; 그릴; 후드; 번호판; 오토바이 핸들바; 후면 범퍼; 롤바; 루프; UTV/ATV 케이지; 윈드실드; 기타
ro-RO: Locația de montare a barei de lumini: Stâlpul A; Suport benă; Bară de protecție față; Grilă; Capotă; Plăcuță de înmatriculare; Ghidon motocicletă; Bară de protecție spate; Roll bar; Plafon; Cadru de protecție UTV/ATV; Parbriz; Altele
sk-SK: Miesto upevnenia svetelnej lišty: A-stĺpik; Nosič na korbu; Predný nárazník; Mriežka chladiča; Kapota; Evidenčné číslo vozidla; Riadidlá motocykla; Zadný nárazník; Ochranný rám; Strecha; Klietka pre UTV/ATV; Čelné sklo; Iné
en: Light bar mounting location: A-pillar; Bed rack; Front bumper; Grille; Hood; License plate; Motorcycle handlebar; Rear bumper; Roll bar; Roof; UTV/ATV cage; Windshield; Other
fr: Emplacement de montage de la rampe lumineuse: Montant A; Support de benne; Pare-chocs avant; Calandre; Capot; Plaque d’immatriculation; Guidon de moto; Pare-chocs arrière; Arceau de sécurité; Toit; Cage UTV/VTT; Pare-brise; Autre
it: Posizione di montaggio della barra luminosa: Montante anteriore; Portapacchi da cassone; Paraurti anteriore; Griglia; Cofano; Targa; Manubrio della moto; Paraurti posteriore; Roll-bar; Tetto; Gabbia UTV/ATV; Parabrezza; Altro
hu: Fényhíd felszerelési helye: A-oszlop; Platórács; Első lökhárító; Hűtőrács; Motorháztető; Rendszámtábla; Motorkerékpár-kormány; Hátsó lökhárító; Bukócső; Tető; UTV/ATV bukókeret; Szélvédő; Egyéb
cs: Umístění světelné lišty: A-sloupek; Rám korby; Přední nárazník; Mřížka chladiče; Kapota; Registrační značka; Řídítka motocyklu; Zadní nárazník; Ochranný rám; Střecha; Klec UTV/ATV; Čelní sklo; Jiné
lt-LT: Šviesos juostos montavimo vieta: A statramstis; Kėbulo rėmas; Priekinis buferis; Grotelės; Variklio dangtis; Valstybinis numeris; Motociklo vairas; Galinis buferis; Apsauginis lankas; Stogas; UTV / ATV apsauginis rėmas; Priekinis stiklas; Kita
pt-PT: Local de montagem da barra de luz: Pilar A; Grade de caixa de carga; Para-choques frontal; Grelha; Capô; Matrícula; Guiador de motociclo; Para-choques traseiro; Barra de proteção; Tejadilho; Gaiola de UTV/ATV; Para-brisas; Outro
ru: Место установки световой балки: Передняя стойка; Каркас кузова; Передний бампер; Решетка радиатора; Капот; Номерной знак; Руль мотоцикла; Задний бампер; Каркас безопасности; Крыша; Каркас UTV/ATV; Лобовое стекло; Другое
tr: LED bar montaj konumu: A sütunu; Kasa rafı; Ön tampon; Izgara; Kaput; Plaka; Motosiklet gidonu; Arka tampon; Takla barı; Tavan; UTV/ATV kafesi; Ön cam; Diğer
nb: Monteringssted for lysplanke: A-stolpe; Planstativ; Frontstøtfanger; Grill; Panser; Nummerskilt; Motorsykkelstyre; Bakre støtfanger; Veltebøyle; Tak; UTV-/ATV-bur; Frontrute; Annet
es: Ubicación de montaje de la barra de luces: Pilar A; Portaequipajes de la caja; Parachoques delantero; Parrilla; Capó; Placa de matrícula; Manillar de motocicleta; Parachoques trasero; Barra antivuelco; Techo; Jaula de UTV/ATV; Parabrisas; Otro
pt-BR: Local de montagem da barra de luz: Coluna A; Rack de caçamba; Para-choque dianteiro; Grade; Capô; Placa de licença; Guidão de moto; Para-choque traseiro; Santo Antônio (barra de capotamento); Teto; Gaiola UTV/ATV; Para-brisa; Outro